【裁判字號】    90,上易,1575
【裁判日期】    901127
【裁判案由】    傷害
【裁判全文】
臺灣高等法院高雄分院刑事判決                    九十年度上易字第一五七五號
    上  訴  人
    即  被  告  乙○○
    選任辯護人  紀錦隆
                施介元
右上訴人因傷害案件，不服臺灣高雄地方法院九十年度易字第二二０四號中華民國九
十年七月十七日第一審判決（起訴案號：臺灣高雄地方法院檢察署九十年度偵字第九
八０五號），提起上訴，本院判決如左：
      主  文
原判決撤銷。
本件甲訴不受理。
      理  由
一、甲訴意旨如附件起訴書所載。
二、按撤回告訴之人，不得再行告訴；又告訴乃論之罪，其告訴經撤回者，應諭知不
    受理之判決；刑事訴訟法第二百三十八條第二項及第三百零三條第三款分別定有
    明文。經查告訴人丙○○以於八十九年十一月九日遭被告乙○○傷害，曾至高雄
    縣警察局鳳山分局五甲派出所提出告訴，由警員黃淼傑受理處理，其後約過二、
    三日，告訴人復表示撤回告訴等情，業據證人黃淼傑在本院調查中證述：「是的
    ，在製作筆錄過程中，在偵訊當中告訴人有說要告，但是偵訊之後，有家屬在調
    解，告訴人說他先生在國外，等他先生回來以後看情形再說，製作筆錄中告訴人
    說要告，過了二天還是三天，告訴人說他不要告了，因為案了還沒有移送出去，
    所以沒有作撤回筆錄，案子就沒有移送了」、「這種告訴乃論案子因為告訴人後
    來表示不告，所以沒有移送，也沒有結案，時間這麼久了，我也調單位了，就沒
    有保留了」、「．．．過了二天，我在林森路執勤時，告訴人當面告訴我說案子
    不要送」、「告訴人剛開始說暫時不要送，我有告訴告訴人你要確定，最後一次
    ，我在林森路執勤時，他們打電話，告訴人及證人謝澤良過來，告訴人說不好意
    思，不要告了，不要移送了」等語（均見本院九十年十月十五日訊問筆錄），且
    證人謝澤良在本院調查中亦證述：「當天我們在告訴人家，與告訴人協調，告訴
    人說他不要告了，我就打電話與證人黃聯絡，並說他在林森路執勤，我與告訴人
    就出去，告訴人向警員（即證人）說不要告了，因為警員執勤地點正好在告訴人
    家巷子」等語（同見本院九十年十月十五日訊問筆錄），二者互核相符。從而告
訴人既業經撤回告訴，依法自不得再行告訴，是告訴人復於九十年五月四日向檢
    察官提出告訴，檢察官並對被告提起甲訴，依前開說明，於法均有未合。原審未
    察，仍認被告犯傷害罪，判處被告有期徒刑四月，即有未當。上訴人上訴意旨，
    執此指摘原判決不當，為有理由，自應由本院予以撤銷改判，依法諭知不受理之
    判決。
據上論斷，應依刑事訴訟法第三百六十九條第一項前段、第三百六十四條、第三百零
三條第三款，判決如主文。
本案經檢察官彭南雄到庭執行職務。
中    華    民    國      九十      年      十一      月     二十七   日
                              臺灣高等法院高雄分院刑事第二庭
                                  審判長法官  曾永宗
                                        法官  邱永貴
                                        法官  郭玫利
右正本證明與原本無異。
不得上訴。
                                      書記官  高惠珠
中    華    民    國      九十      年      十一      月    二十八    日
                                                                    Ｊ


司法院資訊處製作；財團法人民間司法改革基金會備份。
